【裁判字號】    90,易,3650
【裁判日期】    901231
【裁判案由】    妨害家庭
【裁判全文】
臺灣臺中地方法院刑事判決                          九十年度易字第三六五號
    公  訴  人  臺灣臺中地方法院檢察署檢察官
    被      告  丙○○
右列被告因妨害婚姻案件，經檢察官提起公訴（九十年度偵字第一八七八八號），本
院判決如左：
    主  文
丙○○連續與有配偶之人相姦，處有期徒刑月，如易科罰金，以佰元折算壹日。
    事  實
一、丙○○明知甲○○與乙○○係夫妻，竟基於概括犯意，於民國九十年六月一日中
    午十二時許及同年月二日下午一、二時許，在臺中縣潭子鄉○○路一之五十三號
    「泰寶交通股份有限公司」二樓臥室內，連續與甲○○發生性關係各一次。因乙○○事前發覺有異，在上開臥室裝設攝影機，拍攝到甲○○與丙○○發生性關係
    之畫面，始查知上情。
二、案經乙○○訴請臺灣臺中地方法院檢察署檢察官偵查起訴。
    理  由
一、訊據被告丙○○對於右揭時地連續與關係人甲○○發生性行為之事實固坦承不諱
    ，惟矢口否認知悉關係人甲○○為有配偶之人，並無相姦之故意，辯稱：九十年
    二、三月至六月間，乙○○偶爾載小孩至公司門口，從未進入公司，亦未曾跟伊
    說過話，伊曾問過甲○○，甲○○說乙○○是其前妻，兩人已經離婚，並拿離婚
    協議書給伊看，伊平常與甲○○同進出約半年，乙○○應該知道，但她並未出面
    制止，伊一直以為甲○○已經離婚，伊至九十年八月間開庭時，始知甲○○未與
    乙○○離婚，本案是甲○○與乙○○二人設計陷害伊，以藉此抵銷欠伊之債務云
    云。惟查：
（一）九十年六月間，關係人甲○○與告訴人乙○○間有夫妻關係，被告於前揭時、
      地，連續與關係人甲○○發生二次性行為之事實，業據被告自白在卷，核與關
      係人甲○○到庭證述情節相符，堪以認定。
（二）被告雖辯稱：伊於九十年六月一日、二日時，並不知道關係人甲○○與告訴人
      尚未離婚云云，然：
  １、九十年三月間，告訴人乙○○與其母親、舅舅、阿姨及表妹等共八人，曾至臺
      中縣潭子鄉○○路一之五十三號「泰寶交通股份有限公司」，要求被告不要破
      壞告訴人家庭之事實，業據被告於本院審理時供承明確，核與告訴人指訴情節
      相符，足以認定被告知悉甲○○與乙○○間有婚姻關係存在至明。
  ２、告訴人於九十年四月三日曾至被告住處，按著喇叭不放，造成鄰居很大困擾，
      被告之父母親並因此要求甲○○解決此事等節，業據被告於本院審理時供述屬
      實，並經告訴人及關係人甲○○證述無訛，亦足認被告應知悉關係人甲○○與
      告訴人仍維持夫妻關係。
  ３、告訴人於本院審理時指稱：「我自九十年四月間開始，只要我看到丙○○與甲○○一起同進同出，我就會打電話給丙○○，問她說我老公到哪裡去，丙○○
      就要我打我先生的電話找他」等語，就此部分，被告亦供稱：「乙○○．．．
      有打電話給我，問說『我先生呢？』，她也沒有說她先生是誰」等語，其二人
      所陳述之事實大致相符。又被告自承為其所有0000000000號行動電
      話之通聯紀錄，自三月十六日至八月三日受話欄中，有多次通話紀錄等情，有
      上開電話通聯紀錄一份附於九十年度偵字第一八七八八號偵查卷，益徵告訴人
      指述之情節與事實相符。縱依被告所述，告訴人未於電話通話中明確表示所指
      先生為何人，然以前述告訴人幾番向被告表示其身分等情觀之，衡諸事理，被
      告自應知悉告訴人所指為何人。從而，告訴人既明確向被告質問其先生去處，
      被告自應知情甲○○與告訴人係夫妻關係。
  ４、被告雖辯稱：伊係因甲○○於九十年四月間，提出離婚協議書予伊看，並保證
      告訴人不會再至公司鬧，伊始與甲○○發生性行為云云，然觀之卷附該紙離婚
      協議書，其上記載：非經向戶籍地戶政事務所為登記前，不生離婚效力等文字
      ，是縱被告所辯曾見該紙離婚協議書屬實，其亦自然知曉離婚須辦理離婚登記
      ，始生效力之法律規定，對於關係人甲○○是否已經辦妥離婚登記，應有所懷
      疑，斷無輕信關係人甲○○所言之理。況且，縱被告確於九十年四月間見過該
      離婚協議書，然如前所述，告訴人自四月一日至八月三日間，尚撥打被告所有
      之0000000000號行動電話多次，向被告詢問其先生甲○○去處，衡
      諸經驗法則，被告亦應質疑且知情關係人甲○○與告訴人之婚姻關係尚存在之
      事實。
  ５、關係人甲○○雖陳稱：被告不知道伊與告訴人之婚姻關係尚存在，伊告知她伊
      已離婚，告訴人在外亦稱已離婚云云。然本院認定被告知悉告訴人與甲○○之
      婚姻關係仍存在之事實，已詳述如前，甲○○前揭證詞，顯係為被告迴護脫罪
      之詞，實不足採。又被告辯稱：本案係甲○○與告訴人為圖抵銷積欠伊之債務
      ，而設計陷害伊云云，然此情縱或屬實，要無解於被告上開刑責，惟本院審理
      時，關係人甲○○仍站在被告之立場多次維護，亦可見被告此部分之質疑，應
      屬臆測之詞。
（三）綜前所述，本案事證明確，被告前揭辯詞，實為卸責避就之詞，其右揭相姦犯
      行，洵堪認定。
二、核被告所為，係犯刑法第二百三十九條後段相姦罪。被告先後二次相姦行為，時
    間緊接，犯罪構成要件相同，顯係基於概括之犯意為之，為連續犯，應依刑法第
    五十六條之規定，論以一罪，並加重其刑。又公訴人起訴事實雖僅敘及被告於九
    十年六月一日中午十二時許與甲○○相姦之犯行，而未敘及上開另一次相姦犯行
    ，然該未敘及部分之事實與公訴人起訴之事實，本院既認為具有連續犯之裁判上
    一罪關係，應為起訴效力所及，自屬本院所得審理之範圍。爰審酌被告為一己私
    慾，與有配偶之他人發生相姦之行為，破壞他人夫妻間之感情，惡性非輕，惟念
    及被告並無前科，係初犯，有臺灣高等法院被告全國前案紀錄表一份在卷可稽等
    一切情狀，量處如主文所示之刑，並諭知易科罰金之折算標準，以資懲儆。
據上論斷，應依刑事訴訟法第二百九十九條第一項前段，刑法第五十六條、第二百三
十九條後段、第四十一條第一項前段，罰金罰鍰提高標準條例第二條，判決如主文。
本案經檢察官張德寬到庭執行職務
中      華      民      國      九十      年      十二    月    三十一  日
                                臺灣臺中地方法院刑事第四庭
                                        法  官  楊  真  明
右正本證明與原本無異。
如不服本判決，應於送達後十日內向本院提出上訴狀（須附繕本），上訴於臺灣高等
法院臺中分院。
                                        書記官
中      華      民      國      九十      年      十二    月    三十一  日
附錄本判決論罪科刑法條
刑法第二百三十九條：
  有配偶而與人通姦者，處一年以下有期徒刑，其相姦者，亦同。


司法院資訊處製作；財團法人民間司法改革基金會備份。
